【裁判字號】    89,訴,1953
【裁判日期】    891212
【裁判案由】    偽造文書
【裁判全文】
臺灣臺中地方法院刑事判決                        八十九年度訴字第一九五三號
    公  訴  人  台灣台中地方法院檢察署檢察官
    被      告  乙○○
               原名楊雯涓）.
    選任辯護人  趙建興
右列被告因偽造文書案件，經檢察官提起公訴（八十九年度偵字第一０五六四號），
本院判決如左：
    主    文
乙○○無罪。
    理     由
一、公訴意旨略以：被告乙○○（原名楊雯涓）、丙○○均為台灣永弘工業股份有限
    公司（下稱永弘公司）向台中商業銀行內新分行（下稱台中商銀）抵押貸款之連
    帶保證人，於八十六年十二月三十日，永弘公司就前開貸款未清償部分再簽定借
    據時，乙○○未經丙○○之許可，盜用丙○○留存在永弘之印章，在永弘公司與
    台中商業銀行簽定之約定書偽造「丙○○」之署押，盜蓋丙○○之印章，偽造私
    文書，旋將該偽造之約定書交給台中商銀職員，行使偽造私文書，足生損害於台
    中商銀及丙○○。嗣因永弘公司未能如期清償，經台中商銀提起民事清償借款之
    訴，始發現上情。因認被告涉有刑法第二百十七條、第二百十六條、第二百十條
    之行使偽造私文書罪。
二、按犯罪事實應依證據認定之，無證據不得推定其犯罪事實；又刑法第二百十條之
    偽造文書，以無制作權之人冒用他人名義而制作該文書為要件之一，如果行為人
    基於他人之授權委託，即不能謂無制作權，自不成立該條之罪。
三、訊據被告乙○○堅決否認有何偽造文書之犯行，辯稱：伊確有經丙○○之授權，
    並無偽造文書之情事等語。經查：有關本件之借款資料，本來即有丙○○之授權
    書一紙附在該筆借款之相關資料卷內，提起民事訴訟時因未發現該委託書始未提
    出等情，業據告訴代理人甲○○到庭指述在卷，並提出該紙授權書一紙附卷（見
    本院八十九年十月十一日訊問筆錄），又上開委託書經本院送經內政部警政署刑
    事警察局鑑驗結果其上之筆跡核與丙○○本人之筆跡相符，有該局八十九年十月
    廿日刑鑑字第一六一０七０號鑑驗通知書在卷可參，且該委託書已載明：「茲委
    託楊雯涓代替本人向台中區中小企業銀行內新分新，辦理房屋貸款，貸款金額新
    台幣仟壹佰肆拾萬元正之連帶保證人對保手續及一切相關事宜」等語亦核與
    公訴人所稱之於八十六年十二月三十日之借據相符。足認被告辯稱其確經丙○○
    授權等語，應堪採信。
四、本件被告既經丙○○之授權，揆諸前揭說明，自無偽造署押、盜蓋印章及行為偽
    造文書之問題。此外，復查無其他積極證據足資證明被告有公訴人所指之行為，
    核屬不能證明被告犯罪，應諭知無罪之判決。
據上論斷，應依刑事訴訟法第三百零一條第一項，判決如主文。
本案經檢察官劉國賓到庭執行職務。
中    華    民    國      八十九      年      十二      月     十二     日
台灣台中地方法院刑事第一庭
                                        法  官  吳  進  發
右正本證明與原本無異。
如不服本判決，應於判決送達後十日內向本院提出上訴狀，上訴於臺灣高等法院臺中
分院( 須附繕本 )。
                                        書記官
中    華    民    國      八十九      年      十二      月     十四     日


司法院資訊處製作；財團法人民間司法改革基金會備份。
